臺灣臺中地方法院刑事判決　
110年度易字第685號
公  訴  人  臺灣臺中地方檢察署檢察官
被      告  宋梵銘


上列被告因詐欺案件，經檢察官提起公訴（109年度偵字第38015
號、110年度偵字第7687號；移送併辦案號：110年度偵字第9664
號、第14073號、第24286號、第28562號），本院判決如下：
    主    文
宋梵銘幫助犯洗錢防制法第十四條第一項之洗錢罪，處有期徒刑
肆月，併科罰金新臺幣貳萬元，罰金如易服勞役，以新臺幣壹仟
元折算壹日。
    犯罪事實
一、宋梵銘依其一般社會生活之通常經驗，應可知悉一般人均可
     自行申請金融帳戶使用，如非意圖供犯罪使用，無收取他
    人 金融帳戶之必要，並可預見其將金融帳戶提供予真實姓
    名、 年籍不詳之人後，該人將可能藉由該蒐集所得之帳戶
    作為收 受詐欺取財款項之用，遂行詐欺取財犯行，並於提
    領後即產 生遮斷資金流動軌跡以逃避國家追訴、處罰之效
    果，仍於其發生並不違背自己本意之情況下，同時基於幫助
    他人犯詐欺取財及一般洗錢之不確定故意，與真實姓名及年
    籍均不詳綽號「小六」之成年男子（下稱綽號「小六」；由
    檢察官另案偵查中）約定提供金融帳戶可獲得報酬新臺幣（
    下同）1萬5千元後，於民國109年10月間，在臺中市太平區
    某全家便利商店，將其申辦國泰世華商業銀行帳號00000000
    0000號帳戶（下稱系爭帳戶）之存摺、提款卡及密碼交付予
    綽號「小六」收受，而容任該人及詐欺取財其他成員使用系
    爭帳戶詐欺他人財物，並藉此掩飾犯罪所得去向。嗣該人取
    得前開帳戶資料後，即與其所屬詐欺取財集團其他成員（無
    證據證明宋梵銘知悉係3人以上共同所為）共同基於3人以上
    共同犯詐欺取財、一般洗錢犯意聯絡，於附表所示詐騙時間
    、方式，分別詐騙各被害人，致使該等被害人均因而陷於錯
    誤，並依指示匯款至系爭帳戶內（各被害人、遭詐騙方式、
    提領轉帳情形、匯款時間、方式、金額，均詳如附表一所示
    ）。嗣因各該被害人察覺受騙而報警處理，始循線查悉上情
    。
二、案經魏大川訴由臺中市政府警察局霧峰分局；張峻銘訴由臺
    北市政府警察局文山第一分局；陳揚竣、羅德明、施溢汛、
    張元蓉訴由臺中市政府警察局東勢分局；王思媁訴由桃園市
    政府警察局蘆竹分局；黃萱珮訴由苗栗縣警察局通霄分局；
    吳玉芬訴由臺南市政府警察局第六分局報告臺灣臺中地方檢
    察署檢察官偵查起訴、移送併辦。
    理    由
一、證據能力
  ㈠以下本案所引用被告以外之人於審判外之言詞或書面陳述，
    均經本院於審判時當庭直接提示而為合法調查，檢察官、被
    告宋梵銘均同意作為證據（見本院卷第218頁），本院審酌
    前開證據作成或取得狀況，均無非法或不當取證之情事，亦
    無顯不可信情況，故認為適當而均得作為證據。是前開證據
    ，依刑事訴訟法第159條之5規定，均具有證據能力。
  ㈡除法律另有規定外，實施刑事訴訟程序之公務員因違背法定
    程序取得之證據，其有無證據能力之認定，應審酌人權保障
    及公共利益之均衡維護，刑事訴訟法第158條之4定有明文。
    本案所引用之非供述證據，並無證據證明係實施刑事訴訟程
    序之公務員違背法定程序所取得，且檢察官、被告均未表示
    無證據能力，自應認均具有證據能力。
二、認定犯罪事實所憑證據及理由
　　上開犯罪事實，業經被告於本院審理時坦承不諱（見本院卷
    第235至239頁），並經如附表一所示告訴人於警詢中指訴（
    卷頁詳見附表二）、證人詹勝偉於偵訊及本院審理時具結證
    述明確（見第38015號偵卷第25至28頁、本院卷第219至226
    頁），且有如附表二所示證據在卷可佐（卷頁詳見附表二）
    ，足認被告之自白與上開事證相符，堪以採信。本案事證明
    確，被告犯行堪以認定，應依法論科。
三、論罪科刑
  ㈠按刑法上之幫助犯，係對於犯罪與正犯有共同之認識，而以
    幫助之意思，對於正犯資以助力，而未參與實施犯罪之行為
    者而言（最高法院88年度台上字第1270號判決意旨參照）。
    是以，如未參與實施犯罪構成要件之行為，且係出於幫助之
    意思提供助力，即屬幫助犯，而非共同正犯。查被告提供系
    爭帳戶資料予詐欺者，供詐欺者使用該帳戶收受詐欺取財款
    項，而遂行詐欺取財之犯行，顯係以幫助他人犯罪之意思，
    參與詐欺取財構成要件以外之行為，而屬幫助詐欺取財行為
    。
  ㈡按提供金融帳戶提款卡及密碼供他人使用，嗣後被害人雖匯
    入款項，然此時之金流仍屬透明易查，在形式上無從合法化
    其所得來源，未造成金流斷點，尚不能達到掩飾或隱匿特定
    犯罪所得之來源、去向及所在之作用，須待款項遭提領後，
    始產生掩飾、隱匿之結果。故而，行為人提供金融帳戶提款
    卡及密碼，若無參與後續之提款行為，即非洗錢防制法第2
    條第2 款所指洗錢行為，無從成立一般洗錢罪之直接正犯。
    惟金融帳戶乃個人理財工具，依我國現狀，申設金融帳戶並
    無任何特殊限制，且可於不同之金融機構申請多數帳戶使用
    ，是依一般人之社會通念，若見他人不以自己名義申請帳戶
    ，反而收購或借用別人之金融帳戶以供使用，並要求提供提
    款卡及告知密碼，則提供金融帳戶者主觀上如認識該帳戶可
    能作為對方收受、提領特定犯罪所得使用，對方提領後會產
    生遮斷金流以逃避國家追訴、處罰之效果，仍基於幫助之犯
    意，而提供該帳戶之提款卡及密碼，以利洗錢實行，仍可成
    立一般洗錢罪之幫助犯。查：
  ⒈詐欺集團成員所為已該當刑法第339條之4第1項第2款之三人
    以上共同犯詐欺取財罪，屬洗錢防制法第3條第1款之特定犯
    罪。詐欺集團成員利用系爭帳戶供如附表一所示告訴人匯款
    ，並由詐欺者將如附表一編號1至8所示款項轉帳至其他不詳
    金融帳戶或提領一空，所為已切斷與詐欺取財犯罪間之聯結
    ，而形成金流斷點，讓檢警無從或難以追查該詐欺取財犯罪
    所得去向及所在，事實上產生隱匿詐欺取財不法所得之效果
    ，核與洗錢防制法第2條第2款規定洗錢行為之要件相合。
  ⒉又附表一編號9所示部分，因此部分告訴人陳揚竣匯入款項尚
    未經提領，並未能形成有效之金流斷點，然告訴人陳揚竣被
    騙款項既已匯入系爭帳戶，依詐欺集團犯罪計畫及其一般提
    領時間、空間之習慣評價，倘其行為在不受干擾之情形下，
    將立即、直接實現（提領）洗錢構成要件之行為，則此部分
    所為應認為已著手洗錢行為之實行，尚未達既遂之程度，僅
    成立一般洗錢未遂。
  ⒊被告於提供系爭帳戶之存摺、提款卡及密碼予綽號「小六」
    後，並無參與後續之轉帳或提款行為，揆諸上開說明，即非
    洗錢防制法第2條第2款所指洗錢行為，無從成立一般洗錢既
    遂或未遂罪之直接正犯。惟被告主觀上預見將金融帳戶之存
    摺、提款卡及密碼交予他人，該帳戶可能遭該他人用於收受
    、提領或轉匯詐欺犯罪所得之用，並因而產生遮斷金流致使
    檢警難以追查之效果，仍基於幫助之犯意，提供系爭帳戶以
    利一般洗錢犯罪實行，業經認定如前，揆諸上開說明，應成
    立幫助一般洗錢既遂或未遂罪。
  ㈢核被告所為，係犯刑法第30條第1項前段、第339條第1項之幫
    助詐欺取財罪、刑法第30條第1項前段、洗錢防制法第14條
    第1、2項之幫助一般洗錢罪或幫助一般洗錢未遂罪。
  ㈣查被告雖將系爭帳戶存摺、提款卡及密碼交予綽號「小六」
    及其所屬詐欺集團其他成員使用，惟被告僅與綽號「小六」
    接觸，對於詐欺正犯究竟有幾人，則非其所能預見，依罪證
    有疑利於被告之原則，尚難認本案有刑法第30條第1項前段
    、第339條之4第1項第1、2款之幫助犯加重詐欺取財罪之情
    形，附此敘明。
  ㈤被告以一提供系爭帳戶存摺、提款卡及密碼行為，幫助詐欺
    正犯詐欺如附表一所示告訴人財物既遂、幫助從事一般洗錢
    既遂或未遂行為，係以一行為而觸犯數罪名，為想像競合犯
    ，應依刑法第55條前段規定，從一情節較重之幫助一般洗錢
    罪處斷。
  ㈥審理範圍擴張之說明
　⒈公訴意旨固未敘及被告所為亦構成幫助一般洗錢既遂或未遂
    犯行部分，惟本院認被告除犯幫助詐欺取財罪外，亦同時犯
    幫助一般洗錢既遂或未遂罪，且幫助詐欺取財與幫助一般洗
    錢既遂或未遂犯行，具有想像競合犯之裁判上一罪關係，自
    為起訴效力所及，並經本院審理程序時當庭告知被告此部分
    犯罪事實及罪名（見本院卷第215頁），本院自應併予審判
    。
　⒉另臺灣臺中地方檢察署檢察官以110年度偵字第9664、14073
    、24286、28562號移送併辦部分（參見本院卷第33至37、81
    至83、123至125、199至200頁所示）即如附表一編號2至6、
    8、9所示，與本案起訴被告如附表一編號1、7所示部分，因
    係被告提供同一金融帳戶供詐欺成員使用，具有想像競合犯
    之裁判上一罪關係，故併予審酌。
  ㈦刑之減輕
　⒈按犯洗錢防制法第14條、第15條之罪，在偵查或審判中自白
    者，減輕其刑，洗錢防制法第16條第2項定有明文。被告於
    審判中坦承幫助一般洗錢犯行，依洗錢防制法第16條第2項
    規定，減輕其刑。
　⒉被告係幫助犯，審酌其幫助詐欺取財、幫助一般洗錢既遂或
    未遂行為並非直接破壞被害人之財產法益，且其犯罪情節較
    詐欺取財、一般洗錢犯行之正犯輕微，爰依刑法第30條第2
    項規定按正犯之刑減輕之，並依法遞減輕其刑。
　⒊被告就附表一編號9關於一般洗錢未遂犯行部分，所生危害較
    既遂犯為輕，依刑法第25條第2項規定原應減輕其刑；雖依
    照前揭罪數說明，被告就本案犯行係從一重論處一般洗錢既
    遂罪，然就被告此部分想像競合輕罪得減刑部分，本院於依
    照刑法第57條量刑時，將併予審酌，附此敘明。　
  ㈧爰以行為人之責任為基礎，並審酌被告為圖小利，竟率爾提
    供系爭帳戶予詐欺成員使用，助長詐欺取財犯罪，且同時使
    詐欺取財成員得以隱匿其真實身分，製造金流斷點，造成執
    法人員難以追查詐欺取財正犯之真實身分，徒增被害人尋求
    救濟之困難性，並造成如附表一所示告訴人蒙受上開財產損
    失，犯罪所生危害非輕；參以被告未實際參與本案加重詐欺
    取財、一般洗錢既遂或未遂之正犯犯行；另被告終能坦承犯
    行，與告訴人魏大川、施溢汛、張元蓉、王思媁、黃萱珮調
    解成立並已賠償部分損失，因其餘告訴人未到院調解而未能
    達成調解之犯後態度，有本院調解筆錄4份及匯款執據12張
    附卷可憑（見本院卷第53至54、73至78、195至196、203至2
    04、243至245頁），兼衡其智識程度、生活狀況（見本院卷
    第239頁）等一切情狀，量處如主文所示之刑，並就罰金刑
    部分諭知易服勞役之折算標準。
  ㈨被告雖未曾因故意犯罪受有期徒刑以上刑之宣告，有臺灣高
    等法院被告前案紀錄表1份在卷可憑（見本院卷第255至256
    頁）。惟查，我國詐騙集團猖獗，已成為嚴重社會問題，政
    府透過各式管道大力宣導民眾注意勿任意將個人金融帳戶資
    料提供予無信賴關係之人使用；而不法份子常利用人頭帳戶
    ，作為收受、提領詐騙錢財之犯罪工具，藉此逃避檢警查緝
    之情事，迭經新聞媒體報導，為眾所周知之事。被告為本案
    犯行時已成年，並非智慮淺薄之人，竟為圖小利率爾提供系
    爭帳戶，供詐欺成員遂行詐欺、洗錢犯行，犯罪所生損害程
    度非輕；又本案詐欺被害人數不少，被告僅與部分告訴人達
    成調解；且本院考量被告個人狀況及綜參其他量刑因素，予
    以宣告如主文所示之刑，已屬從寬。是本院審酌上情及被告
    上開犯罪情節，認本件尚無暫不執行被告刑罰為適當之情事
    ，故不予宣告緩刑，附此敘明。
四、沒收部分
　㈠被告於偵訊及本院審理時供稱：綽號「小六」雖允諾給予其1
    萬5千元作為報酬，但其並未拿到等語（見第38015號偵卷第
    18頁、本院卷第235頁），由此觀之，尚難認被告有因提供
    如系爭帳戶之存摺、提款卡及密碼而獲得報酬，且卷內尚乏
    證據證明被告就此獲有報酬，自無從遽認被告有何實際獲取
    之犯罪所得，爰不予諭知沒收或追徵其價額。
　㈡查系爭帳戶已非在被告實際掌控中，且如附表一編號1至8所
    示告訴人匯入系爭帳戶之款項，係由詐欺集團成員轉帳、提
    領，非屬被告所有，被告就所隱匿之財物不具所有權及事實
    上處分權，無從依洗錢防制法第18條第1項就所提領全部金
    額諭知沒收，併予敘明。
據上論斷，應依刑事訴訟法第299條第1項前段，洗錢防制法第14
條第1、2項、第16條第2項，刑法第11條、第30條第1項前段、第
2項、第339條第1項、第25條第2項、第55條、第42條第3項，刑
法施行法第1條之1第1項，判決如主文。
本案經檢察官康淑芳、黃怡華、楊仕正提起公訴或移送併辦，檢
察官陳君瑜、林卓儀到庭執行職務。
中　　華　　民　　國　　110 　年　　11　　月　　2 　　日
                  刑事第五庭  審判長法  官  唐中興
                                    法  官  黃佳琪
                                    法  官  李怡真
以上正本證明與原本無異。
如不服本判決應於收受送達後20日內向本院提出上訴書狀，並應
敘述具體理由；其未敘述上訴之理由者，應於上訴期間屆滿後20
日內向本院補提理由書（均須按他造當事人之人數附繕本）「切
勿逕送上級法院」。
告訴人或被害人如不服判決，應備理由具狀向檢察官請求上訴，
上訴期間之計算，以檢察官收受判決正本之日起算。
　　　　                            書記官  林怡君
中　　華　　民　　國　　110 　年　　11　　月　　2 　　日
附錄本案論罪科刑法條全文：
中華民國刑法第30條
（幫助犯及其處罰）
幫助他人實行犯罪行為者，為幫助犯。雖他人不知幫助之情者，
亦同。
幫助犯之處罰，得按正犯之刑減輕之。

中華民國刑法第339條
（普通詐欺罪）
意圖為自己或第三人不法之所有，以詐術使人將本人或第三人之
物交付者，處5年以下有期徒刑、拘役或科或併科50萬元以下罰
金。
以前項方法得財產上不法之利益或使第三人得之者，亦同。
前二項之未遂犯罰之。

洗錢防制法第14條
有第二條各款所列洗錢行為者，處7年以下有期徒刑，併科新臺
幣5百萬元以下罰金。
前項之未遂犯罰之。
前二項情形，不得科以超過其特定犯罪所定最重本刑之刑。

附表一：（時間：民國；金額：新臺幣）
編號 被害人 詐欺方式、 遭詐騙款項提領轉帳情形 匯款時間及方式  匯款金額 備註 1 魏大川 詐欺集團成員於109年8月間，以交友軟體與魏大川聯繫後，向魏大川佯稱：可下載外匯投資平臺帳號進行投資以獲利云云，復接續假冒為投資平台客服人員佯稱：須先匯款始能出金云云，致使魏大川誤信為真，因而陷於錯誤，於右列時間，以右列方式，匯款右列金額至宋梵銘申設之國泰世華商業銀行帳號000-000000000000號帳戶（下稱宋梵銘國泰世華銀行帳戶）。該款項旋遭轉帳至其他不詳金融帳戶。 109 年10月15日中午12時22分許，在桃園市○○區○○路000 號蘆竹大竹郵局臨櫃匯款 171,220 元 即如起訴書犯罪事實欄一、㈠所示。 2 張元蓉 詐欺集團成員於109 年8月底，在網路交友軟體Omi與張元蓉結識後，向張元蓉佯稱：可以「線上伴侶」投資外匯交易賺取利潤云云，致使張元蓉誤信為真，因而陷於錯誤，於右列時間，以右列方式，匯款右列金額至宋梵銘國泰世華銀行帳戶。該款項陸續遭轉帳至其他不詳金融帳戶及提領一空。 於109 年10月15日下午5時7分許，以網路轉帳 30,000 元 即如110年度偵字第9664號移送併辦意旨書附表編號4所示。 3 吳玉芬 詐欺集團成員於109年7月間，以社群軟體臉書結識吳玉芬後，使用通訊軟體微信帳號暱稱「MR劉」向吳玉芬佯稱：可藉由投資房地產賺取利潤云云，致使吳玉芬誤信為真，因而陷於錯誤，於右列時間，以右列方式，匯款右列金額至宋梵銘國泰世華銀行帳戶。該款項旋遭轉帳至其他不詳金融帳戶。 109年10月16日上午9時37分許，於桃園市○○區○○路○段000號中國信託商業銀行八德分行臨櫃匯款 300,000元 即如110年度偵字第28562號移送併辦意旨書所示 4 黃萱珮 詐欺集團成員於109年8月間，以通訊軟體LINE結識黃萱珮後，向黃萱珮佯稱：可藉由投資房地產賺取利潤云云，致使黃萱珮誤信為真，因而陷於錯誤，於右列時間，以右列方式，匯款右列金額至宋梵銘國泰世華銀行帳戶。該款項陸續遭轉帳至其他不詳金融帳戶。 109年10月16日上午10時3分許，以網路轉帳 25,973元 即如110年度偵字第24286號移送併辦意旨書所示    109年10月16日上午10時4分許，以網路轉帳 25,972元  5 王思媁 詐欺集團成員於109 年9月28日，以通訊軟體LINE暱稱「星河」與王思媁結識後，向王思媁佯稱：可下載賭博軟體賺錢云云，嗣假冒為「香港海外金融交易中心」向王思媁佯稱：帳戶涉及洗錢，需支付保證金人民幣5,000元才可提領投資款項云云，致使王思媁誤信為真，因而陷於錯誤，於右列時間，以右列方式，匯款右列金額至宋梵銘國泰世華銀行帳戶。該款項旋遭轉帳至其他不詳金融帳戶。 109年10月16日下午1時5分許，以網路轉帳 22,000元 即如110年度偵字第14073號移送併辦意旨示。 6 施溢汛 詐欺集團成員於109 年9月間，以通訊軟體LINE帳號暱稱「羽瑄」結識施溢汛後，向施溢汛佯稱：可以加入FHIC平台投資獲利、會有分析師教導操作云云，復接續以FHIC平台客服人員身分向施溢汛謊稱：請匯款至指定帳戶云云，致使施溢汛誤信為真，因而陷於錯誤，於右列時間，以右列方式，匯款右列金額至宋梵銘國泰世華銀行帳戶。該款項陸續遭提領一空。 於109年10月18日13時38分許，以網路轉帳 50,000 元 即如110年度偵字第9664號移送併辦意旨書附表編號3所示。    於109年10月18日上午13時40分許，以網路轉帳 40,000 元     於109年10月18日15時36分許，以網路轉帳 30,000 元     於109年10月18日15時37分許，以網路轉帳 30,000 元  7 張峻銘 詐欺集團成員於109 年9月、10月間，以通訊軟體LINE帳號暱稱「韓思慧」與張峻銘聯繫後，向張峻銘佯稱：可以利用「亞馬遜代購平台」進行商品估價，以代購方式賺取差價云云，復接續使用通訊軟體LINE帳號暱稱「亞馬遜跨境購物平台-台灣」向張峻銘佯稱：須先支付商品款項云云，致使張峻銘誤信為真，因而陷於錯誤，於右列時間，以右列方式，匯款右列金額至宋梵銘國泰世華銀行帳戶內。該款項陸續遭轉帳至其他不詳金融帳戶。 於109 年10月19日上午10時15分許，以網路轉帳 10,000元 即起訴書犯罪事實欄一、㈡所示。 8 羅德明 詐欺集團成員於109年9月28以通訊軟體LINE帳號暱稱「陳亦軒」與羅德明連繫後，向羅德明佯稱：可以加入博弈投資網站「澳門英皇集團」操作獲利云云，致使羅德明誤信為真，因而陷於錯誤，於右列時間，以右列方式，匯款右列金額至宋梵銘國泰世華銀行帳戶。該款項旋遭轉帳至其他不詳金融帳戶。 於109 年10月19日上午11時5分許以網路轉帳（移送併辦意旨誤載為下午2時許） 250,000元 即如110年度偵字第9664號移送併辦意旨書附表編號2所示。 9 陳揚竣 詐欺集團成員於109 年9月間，以通訊軟體LINE帳號暱稱「韓凌希」（下稱暱稱「韓凌希」）與陳揚竣聯繫後，向陳揚竣佯稱：可以加入亞馬遜跨境購物平台代購商品賺取價差、先匯款云云，致使陳揚竣誤信為真，因而陷於錯誤，於右列時間，以右列方式，匯款右列金額至宋梵銘國泰世華銀行帳戶。惟該款項嗣因該帳戶遭通報警示而未能領出。 於109 年10月19日下午1時18分許，至桃園市○○區○○路000號之統一超商萬能科門市操作自動櫃員機轉帳 10,000元 即如110年度偵字第9664號移送併辦意旨書附表編號1所示。 

附表二：證據清單
編號 犯罪事實 證據名稱及卷頁 備註 1 附表一編號1 （告訴人魏大川） ⒈告訴人魏大川於警詢中陳述（第13865號警卷第7-15頁）。 ⒉中市警霧分偵字第10901013865號   ⑴魏大川於109年10月15日匯款171,220元至宋梵銘國泰世華銀行帳戶之匯款執據（第21頁）   ⑵國泰世華商業銀行109年12月14日國世存匯作業字第1090191676號函檢送宋梵銘國泰世華銀行帳戶基本資料及交易明細（第61、45-60頁）   ⑶魏大川與暱稱「遇見」間LINE對話內容翻拍照片3張（第65-67頁）   ⑷魏大川使用社交APP資訊頁翻拍照片3張（第67-69頁） 即如起訴書犯罪事實欄一、㈠所示。 2 附表一編號2 （告訴人張元蓉） ⒈告訴人張元蓉於警詢中陳述（第4250號警卷第205-206頁）。 ⒉中市警東分偵字第1100004250號   ⑴宋梵銘國泰世華銀行帳戶交易明細、基本資料、台幣存放款歸戶查詢（第31-45、47頁） 　⑵張元蓉與投資網站「客服」間對話翻拍照片10張（第207-209、213-217頁）   ⑶張元蓉匯款3萬元至宋梵銘國泰世華銀行帳戶之網路交易明細（第227頁） 即如110年度偵字第9664號移送併辦意旨書附表編號4所示。 3 附表一編號3 （告訴人吳玉芬） ⒈告訴人吳玉芬於警詢中陳述（第28562號偵卷第3-5頁）。 ⒉110年度偵字第28562號卷 　⑴吳玉芬匯款30萬元至宋梵銘國泰世華銀行帳戶匯款執據1張（第40頁） 　⑵詐欺集團成員相關對話翻拍照片、居民證、契約書等照片11張（第41-51頁） 　⑶國泰世華商業銀行110年6月17日國世存匯作業字第1100095290函檢送宋梵銘帳戶基本資料及交易明細（第99-110頁） 即如110年度偵字第28562號移送併辦意旨書所示。 4 附表一編號4 （告訴人黃萱珮） ⒈告訴人黃萱珮於警詢中陳述（第24286號偵字卷第19-21頁）。 ⒉110年度偵字第24286號卷  ⑴國泰世華商業銀行110年4月26日國世存匯作業字第1100063121號函檢送宋梵銘帳戶基本資料及交易明細（第25-35頁）  ⑵中華郵政股份有限公司帳號00000000000000號黃萱珮帳戶存摺封面、內頁及交易明細表（第37-55、57-58頁）  ⑶黃萱珮提出詐騙集團成員「潘明鋒」相關工作證、對話翻拍照片5張（第59頁） 即如110年度偵字第24286號移送併辦意旨書所示。 5 附表一編號5 （告訴人王思媁） ⒈告訴人王思媁於警詢中陳述（第14073號偵卷第43-46頁）。 ⒉110年度偵字第14073號卷   ⑴國泰世華商業銀行作業管理部110 年2 月5 日國世存匯作業字第1100017227號函檢送宋梵銘帳戶基本資料及交易明細（第27-41 頁）   ⑵王思媁與真實姓名年籍不詳綽號「星河」間LINE對話內容翻拍照片3 張（第47-48 頁）   ⑶王思媁提出賭博網頁翻拍照片（第48頁）   ⑷王思媁於109 年10月16日匯款22,000元至宋梵銘國泰世華銀行帳戶之網路交易明細（第51頁） 即如110年度偵字第14073號移送併辦意旨示。 6 附表一編號6 （告訴人施溢汛） ⒈告訴人施溢汛於警詢中陳述（第4250號警卷第119-124頁）。 ⒉中市警東分偵字第1100004250號   ⑴宋梵銘國泰世華銀行帳戶交易明細、基本資料、台幣存放款歸戶查詢（第31-45、47頁） 　⑵施溢汛匯款5萬元、4萬元、3萬元、3萬元之匯款交易明細表4張（第125頁）   ⑶施溢汛與詐欺集團成員「陳瑄」（臉書暱稱）、「羽瑄」（LINE暱稱）對話翻拍照片3張（第143頁）   ⑷施溢汛與「投資平台FHIC」客服之對話紀錄翻拍照片27張（第143-149頁）   ⑸施溢汛與暱稱「黃嘉瑞分析師」客服之對話紀錄翻拍照片23張（第148-153頁） 即如110年度偵字第9664號移送併辦意旨書附表編號3所示。 7 附表一編號7 （告訴人張峻銘） ⒈告訴人張峻銘於警詢中陳述（第87282號警卷第3-5頁）。 ⒉北市警文一分刑字第10930087282號卷   ⑴張峻銘匯款新臺幣1萬元之交易明細表1張（第7頁）   ⑵張峻銘與暱稱「韓思慧」間LINE對話內容翻拍照片71張（第7-31頁）   ⑶張峻銘與暱稱「亞馬遜跨境購物平台-臺灣」間LINE對話內容翻拍照片70張（第31-53頁）   ⑷宋梵銘國泰世華銀行帳戶之帳戶個資檢視、基本資料及交易明細（第61、63-67、69-79頁） 即起訴書犯罪事實欄一、㈡所示。 8 附表一編號8 （告訴人羅德明） ⒈告訴人羅德明於警詢中陳述（第4250號警卷第87-91頁）。 ⒉中市警東分偵字第1100004250號   ⑴宋梵銘國泰世華銀行帳戶交易明細、基本資料、台幣存放款歸戶查詢（第31-45、47頁）   ⑵羅德明於109年10月19日匯款25萬元至宋梵銘國泰世華銀行帳戶之匯款執據（第95頁）   ⑶羅德明與詐欺集團成員對話紀錄及相關帳戶、網路賭博網站翻拍照片共6張（第97-98頁） 即如110年度偵字第9664號移送併辦意旨書附表編號2所示。 9 附表一編號9 （告訴人陳揚竣） ⒈告訴人陳揚竣於警詢中陳述（第4250號警卷第57-91頁）。 ⒉中市警東分偵字第1100004250號   ⑴宋梵銘國泰世華銀行帳戶交易明細、基本資料、台幣存放款歸戶查詢（第31-45、47頁）   ⑵陳揚竣匯款之自動櫃員機交易明細表（第67頁）   ⑶陳揚竣與暱稱「亞馬遜…平台-臺灣」間LINE對話內容翻拍照片5張（第67-69頁） 即如110年度偵字第9664號移送併辦意旨書附表編號1所示。